臺灣士林地方法院刑事判決　　　　　　100年度簡上字第142號
上　訴　人　臺灣士林地方法院檢察署檢察官
被　　　告　陳福旭
上列上訴人因被告竊盜案件，不服本院刑事庭中華民國100 年6
月15日100 年度審簡字第570 號第一審簡易判決（原起訴案號：
100 年度偵字第2539號），提起上訴，本院管轄之第二審合議庭
判決如下：
    主  文
上訴駁回。
    事實及理由
一、本案經本院審理結果，認第一審以被告陳福旭所為，係犯刑
    法第320 條第1 項之竊盜罪，依刑事訴訟法第449 條第2 項
    、第3 項，刑法第320 條第1 項、第47條第1 項、第41條第
    1 項前段，刑法施行法第1 條之1 ，判處被告拘役30日，如
    易科罰金，以新台幣（下同）1,000 元折算1 日，核其認事
    用法，尚無違誤，量刑亦稱妥適，應予維持。本件事實、證
    據及理由均引用第一審簡易判決之記載，如附件。
二、上訴意旨略以：被告因違反毒品危害防制條例案件，經法院
    判處刑責後，於民國97年3 月15日因縮刑期滿執行完畢，仍
    不知悔改，再犯本案，核其情節非輕，且為累犯，原審僅量
    處拘役30日，顯然過輕，請求撤銷第一審判決，改判處被告
    較重之刑等情。
三、經查，被告於原審及本院審理時均坦承犯行，核與證人吳水
    潭及Khomtimah 於警詢時所述之情節相符，足認被告之自白
    與事實相符，事證明確，被告之犯行應堪認定。
四、核被告所為，係犯刑法第320 條第1 項之竊盜罪。又被告前
    因施用第一、二級毒品案件，經臺灣臺北地方法院以95年度
    訴字第1479號判決判處有期徒刑8 月、4 月，應執行有期徒
    刑10月確定，並由該院依據中華民國96年罪犯減刑條例之規
    定，以96年度聲減字第117 號裁定分別減刑為有期徒刑4 月
    、2 月，應執行有期徒刑5 月；復因施用第一級毒品案件，
    經臺灣臺北地方法院以96年度訴字第602 號判決判處有期徒
    刑10月確定，並由該院依據上開減刑條例之規定，以96年度
    聲減字第887 號裁定減刑為有期徒刑5 月；另因施用第二級
    毒品案件，經臺灣臺北地方法院以96年度簡上字第249 號判
    決判處有期徒刑5 月確定，再依前開減刑條例之規定，以96
    年度聲減字第3310號裁定減刑為有期徒刑2 月15日，並與前
    開96年度聲減字第887 號裁定減得之刑，定應執行有期徒刑
    7 月，與上述96年度聲減字第117 號裁定所定之執行刑接續
    執行，於97年3 月15日因縮刑期滿執行完畢，此有臺灣高等
    法院被告前案紀錄表在卷供參，其受徒刑之執行完畢後，再
    為本件竊盜犯行，係於5 年以內故意再犯有期徒刑以上之罪
    ，為累犯，原審依刑法第47條第1 項之規定加重其刑，復審
    酌被告之犯罪動機、目的、犯罪手法單純，且被告於原審審
    理時坦承犯行，態度良好，暨其品行、生活狀況、智識程度
    及吳水潭所受損失等一切情狀，量處拘役30日，如易科罰金
    ，以1,000 元折算1 日，認事用法均無不當，量刑亦屬妥適
    ，應予維持。至於上訴人指被告為累犯，原審量刑過重等情
    ，蓋宣告刑之輕重屬量刑問題，而量刑之輕重，屬實體法上
    賦予事實審法院得依職權裁量之事項，苟以行為人之責任為
    基礎，且已斟酌刑法第57條各款所列情狀而為刑之量定，亦
    無逾越法定刑度或濫用自由裁量權限情事，即不容任意指為
    違法（最高法院75年台上字第7033號判例、100 年度台上字
    第507 號判決可資參照）；本件原審量刑時，已依刑法第47
    條第1 項之規定加重其刑，復已審酌被告之犯罪手法、犯後
    態度、吳水潭所受損害等情，況被告前雖有多項犯罪前科，
    然多係因施用毒品遭法院判刑，並無竊盜前科，此有臺灣高
    等法院被告前案紀錄表可佐，且原審所定刑度未逾越法定刑
    度，復未濫用裁量權，參酌上開所述，即難謂有何違法之處
    ，是上訴人以前詞提起上訴為無理由，應予駁回。
據上論斷，應依刑事訴訟法第455 條之1 第1 項、第3 項、第
368 條、第373 條，判決如主文。
本案經檢察官陳雅瑩到庭執行職務。
中    華    民    國   100    年    10    月    20    日
                  刑事第八庭審判長法  官  楊秀枝
                                  法  官  黃翰義
                                  法  官  邰婉玲
以上正本證明與原本無異。
本件判決不得上訴。
中    華    民    國   100    年    10    月    20    日
                                  書記官  謝金宏
附錄論罪科刑法條：
刑法第320 條第1 項
（普通竊盜罪）
意圖為自己或第三人不法之所有，而竊取他人之動產者，為竊盜
罪，處5 年以下有期徒刑、拘役或5 百元以下罰金。